臺灣高等法院刑事判決
109年度上訴字第2996號
上  訴  人  臺灣臺北地方檢察署檢察官
被      告  高仲鈺




選任辯護人  陳逸華律師
            李明諭律師
上列上訴人因被告違反槍砲彈藥刀械管制條例案件，不服臺灣臺
北地方法院108年度訴字第792號，中華民國109年6月29日第一審
判決（起訴案號：臺灣臺北地方檢察署108年度偵續字第184號）
，提起上訴，本院判決如下：
    主  文
上訴駁回。
    理  由
一、公訴意旨略以：被告高仲鈺明知非經中央主管機關許可，不
    得非法持有可發射彈體而具有殺傷力之空氣槍，竟於民國10
    6年6月某日、同年11月間某日，分別在李志浩（所涉販賣槍
    枝等罪嫌，另由臺灣臺北地方法院以108年度訴字第250號判
    決無罪，經上訴後由本院以109年度上訴字第3626號審理中
    ）前所經營「駿德車業」車行（設臺北市○○區○○路00號）及
    「銘馳車業」車行（設臺北市○○區○○○路0段00號）內，以新
    臺幣（下同）12萬餘元及9萬元之價格，購買俄羅斯ATAMAN
    廠製M2型（槍號307714號，下稱ATAMAN槍）及捷克KALIBRGU
    N廠製CRICKET型（槍號00000000號，下稱KALIBRGUN槍）等
    可發射鉛彈而具有殺傷力之空氣槍2枝，及以3萬元之價格，
    購買韓國EVANIX廠製REX-P型（槍號E0616Y02731號，下稱RE
    X槍）可發射鉛彈亦具有殺傷力之空氣槍1枝，購入後即非法
    持有之。嗣因警偵辦李志浩另涉持有具殺傷力之空氣槍案件
    ，於107年2月6日持搜索票至被告位於臺北市○○區○○路0段00
    巷00弄0號1樓的住處搜索，當場查扣上開空氣槍3枝，復經
    警送驗結果確認單位面積動能均超過每平方公分20焦耳而具
    有殺傷力，因認被告係犯槍砲彈藥刀械管制條例第8條第4項
    之未經許可持有具有殺傷力之空氣槍罪嫌等語。
二、犯罪事實應依證據認定之，無證據不得認定犯罪事實；又不
    能證明被告犯罪者，應諭知無罪之判決，刑事訴訟法第154
    條第2項、第301條第1項分別定有明文。又犯罪事實之認定
    ，應憑真實之證據，倘證據是否真實尚欠明確，自難以擬制
    推測之方式，為其判斷之基礎；而認定犯罪事實之證據係指
    足以認定被告確有犯罪行為之積極證據而言，該項證據自須
    適合於被告犯罪事實之認定，始得採為斷罪之資料，最高法
    院53年台上字第656號、29年上字第3105號著有判例。且刑
    事訴訟上證明之資料，無論為直接或間接證據，均須達於通
    常一般之人均不致有所懷疑，而得確信其為真實之程度，始
    得據為有罪之認定，若其關於被告是否犯罪之證明未能達此
    程度，而有合理懷疑之存在，致使無從形成有罪之確信，根
    據「罪證有疑，利於被告」之證據法則，即不得遽為不利被
    告之認定，亦有最高法院76年台上字第4986號判例可參。其
    以情況證據（即間接證據）斷罪時，尤須基於該證據在直接
    關係上所可證明之他項情況事實，本乎推理作用足以確證被
    告有罪，方為合法，不得徒憑主觀上之推想，將一般經驗有
    利被告之其他合理情況逕予排除，此觀諸最高法院32年上字
    第67號判例意旨亦甚彰明。又刑事訴訟法第161條第1項規定
    ：檢察官就被告犯罪事實，應負舉證責任，並指出證明之方
    法。因此，檢察官對於起訴之犯罪事實，應負提出證據及說
    服之實質舉證責任。倘其所提出之證據，不足為被告有罪之
    積極證明，或其指出證明之方法，無從說服法院以形成被告
    有罪之心證，基於無罪推定之原則，自應為被告無罪判決之
    諭知，最高法院92年台上字第128號著有判例可資參照。又
    依刑事訴訟法第154條第2項規定，有罪判決書理由內所記載
    認定事實所憑之證據，須經嚴格證明之證據，在無罪判決書
    內，因檢察官起訴之事實，法院審理結果認為被告之犯罪不
    能證明，所使用之證據不以具有證據能力之證據為限，故無
    須再論述所引有關證據之證據能力（最高法院100年度台上
    字第2980號判決意旨參照）。
三、公訴意旨認被告涉犯槍砲彈藥刀械管制條例第8條第4項之未
    經許可持有具有殺傷力之空氣槍罪嫌，無非係以被告於警詢
    及偵查中之供述、證人李志浩於警詢及偵查中之證述、臺北
    市政府警察局中正第二分局搜索扣押筆錄、扣押物品目錄表
    、臺北市政府警察局107年北市鑑槍字第107009號鑑定書等
    為其主要論據。
四、訊據被告於原審及本院審理時均堅詞否認有何持有具有殺傷
    力空氣槍之犯行，辯稱：伊當時因患有憂鬱症，家人鼓勵伊
    藉由遊戲走出戶外，而伊當初是購買不具殺傷力之空氣槍，
    伊的小孩也有上網查知是合法的空氣槍，動能在合法範圍內
    ，而且是店家公然販售的槍枝，伊才購買讓全家一起參與戶
    外生活遊戲等語。辯護人亦為被告辯護略稱：目前網路上仍
    有販售一樣的槍枝，它們的單位面積動能都限定在每平方公
    分20焦耳以下，本件是警察發動搜索扣得槍枝後，再找李志
    浩調整，李志浩因為彈簧太短所以用墊片去壓縮，鑑定人也
    稱要用特殊的工具調整瓦斯噴口，才會達到最高動能而具有
    殺傷力，但這些玩具進口時都是調整到最低，所以才不具殺
    傷力可供合法買賣，被告購買時主觀上認為是合法的，也經
    其女兒上網查知全部都屬合法，本案槍枝實是因查獲後經警
    擅自交給李志浩調整過才具有殺傷力等語。經查：
　㈠被告前向李志浩以12萬餘元、9萬元、3萬元之價格，購買上
    開ATAMAN槍、KALIBRGUN槍、REX槍等空氣槍並持有等情，業
    據被告於原審中自承在卷（見臺灣臺北地方法院108年度訴
    字第792號卷【下稱原審卷】卷一第169頁），核與證人李志
    浩於偵查中證述之情節相符（見臺灣臺北地方檢察署107年
    度偵字第7504號影卷【下稱偵7504影卷】第137頁），並有
    臺北市政府警察局中正第二分局搜索扣押筆錄、扣押物品目
    錄表在卷可稽（見偵7504影卷第47至51頁），復有ATAMAN槍
    、KALIBRGUN槍、REX槍扣案足證，是此部分之事實，首堪認
    定。
　㈡上開扣案之空氣槍經送臺北市政府警察局鑑定結果詳如附表
    所示，其中ATAMAN槍單位面積動能為每平方公分272.7焦耳
    ；REX槍單位面積動能每平方公分167.0焦耳；KALIBRGUN槍
    單位面積動能每平方公分215.8焦耳，固有臺北市政府警察
    局107年北市鑑槍字第107009號鑑定書在卷可稽（見偵卷第3
    9頁）。惟就本案空氣槍送鑑過程，則經①證人即承辦員警李
    昌嶺於原審時證稱：伊與同事持搜索票至被告住所，被告承
    認扣案的3枝槍枝是其所有，伊請被告示範操作該等槍械，
    第一把是ATAMAN槍，用空槍發射會有聲音，可以擊發，第二
    把是KALIBRGUN槍，因為裡面彈簧壓力不足，可以擊發但聲
    音很小沒什麼力道，被告說是裡面原本的彈簧不見了，第三
    把是REX槍也是可以擊發，伊評估第一把及第三把動能都足
    夠，但有無殺傷力尚需鑑定。伊記得這3枝槍拿給李志浩操
    作時，李志浩當場用一支六角扳手去調槍上面的螺絲，不太
    確定調整什麼，伊與同事有告知李志浩說被告稱KALIBRGUN
    槍裡面原本的彈簧不見了，李志浩自扣案工具箱內拿出金屬
    零件，卡入放彈簧後方的空間讓彈簧壓力變大，ATAMAN槍、
    REX槍則以六角扳手控制空氣進出，最後均以李志浩調整完
    畢的狀態送驗，因為伊認為調整完才能展現槍枝最大射擊力
    道等語（見原審卷二第13至17頁）。②證人李志浩於原審時
    證稱：伊當時是在押人犯，員警借提伊，並告知被告已經承
    認有持有那3枝槍，但沒辦法測試，所以才借提伊幫忙去做
    測試；伊賣扣案3枝槍給被告時都還是從店家買來時的原狀
    ，沒有調整過，調整前都無法擊發或是很弱，鑑定書所載則
    是員警借提伊，經伊把槍調整成可測試的狀態，此與原本扣
    案時即伊交給被告時的狀態已經不同；ATAMAN槍伊係於偵75
    04影卷第41頁上以紅筆勾選處調整螺絲，REX槍是於偵7504
    影卷第42頁紅筆勾選處把瓶子頭打開，螺絲轉掉，KALIBRGU
    N槍是於偵7504影卷第43頁把紅筆勾選處頭打開，加入店家
    給的彈簧等語（見原審卷一第382至385頁、第389至392頁）
    。綜此，堪認上開扣案之3枝空氣槍均係經由李志浩調整後
    ，再由員警以該狀態交予鑑定機關鑑定，是上開臺北市政府
    警察局所為之鑑定結果，顯非被告持有本案空氣槍時之實際
    狀態。再者，依鑑定人賴家偉於原審時所稱：本案扣案之空
    氣槍外觀部分沒有調整的旋鈕，伊是以性能檢驗法檢驗它是
    正常外觀，測試可以洩氣，就拿去靶場試射，伊沒有調整這
    3枝槍，就是依照原送鑑的狀態，使用槍枝原有的氣瓶去鑑
    定；又本案空氣槍扣案後，如果沒有事先由李志浩使用六角
    扳手旋轉螺絲更改出氣量，以及在彈簧腔內置入零件增加彈
    簧位能，即將槍枝送鑑，則鑑定機關如果要調整，會先請示
    檢察官，經檢察官同意才會做調整，而且會把原來的狀態做
    一次測試，置入後再做一次測試，才會做成鑑定報告供參等
    語（見原審卷二第26至27頁），從而本案臺北市政府警察局
    所為之鑑定結果，既無以扣案槍枝原狀、調整後狀態，各做
    測試憑為鑑定，僅以經李志浩調整後之狀態鑑定，縱於上開
    鑑定書記載扣案空氣槍之單位面積動能均具每平方公分20焦
    耳以上，亦難遽予推認被告所持有之槍枝在李志浩調整前即
    具有殺傷力。
　㈢證人即「駿德車業」負責人葉怡德於原審時證稱：李志浩係
    「駿德車業」後來入股的股東，「駿德車業」原本經營重機
    車販賣、改裝及維修，後來因為李志浩有玩空氣槍，會把空
    氣槍掛在「駿德車業」店內展示，很多客人覺得很帥，因為
    是在外面店家買的，不是走私進口，伊也覺得是合法的等語
    （見原審卷一第396頁）；又證人李志浩於原審時亦證稱：
    伊是透過一名臺南的友人帶被告到「駿德車業」經介紹而認
    識，被告看到伊先購買的空氣槍，就跟被告交流賣給被告，
    伊販賣的槍枝就掛在牆壁上公開陳列等語（見原審卷一第38
    0頁、第386頁），均核與被告所辯上開空氣槍係在公開店面
    購得等情相符，堪認被告係在李志浩所開設之機車行，見公
    開陳列之空氣槍而向李志浩購買，並非私下隱密交易，故被
    告主觀上是否知悉係購買具有殺傷力之空氣槍而涉不法，尚
    非無疑。
　㈣況且，依卷附之原審勘驗被告於警局調整扣案空氣槍之錄影
    光碟及擷取照片，可知被告於警局實際調整時空氣槍威力變
    小，即表示只知道關鍵是螺絲，要有特殊工具六角扳手，自
    己也沒有實際調整過，另有關扣案之KALIBRGUN槍部分，被
    告表示僅算收藏用，因為缺乏較長的彈簧，在工具箱找遍，
    並無該種彈簧，伊有想過塞東西，但實際上沒有試過等語（
    見原審卷一第244至254頁、第263至285頁）。是被告於警局
    實際調整槍枝時，或於調整後威力反而變小，或表示未曾調
    整過而未能成功提升所持有之空氣槍的威力，苟無其他事證
    佐憑，尚難以李志浩可直接以扣案工具箱內之工具調整，且
    於調整時並無遭遇任何疑難等情，即遽以推論被告亦可輕易
    以扣案工具箱之物調整扣案槍枝之殺傷力。何況，鑑定人賴
    家偉於原審時證稱：伊有鑑定過ATAMAN槍及REX槍，KALIBRG
    UN槍是第一次鑑定，伊鑑定ATAMAN槍時有旋轉槍管調整進氣
    與出氣的位置，並做出調整前後的測試報告，依據伊以往鑑
    定他案ATAMAN廠牌槍枝的經驗，偵7504影卷第41頁被告李志
    浩以紅筆打勾位置，並非調整閥門的位置，而是固定槍管螺
    絲，把它旋鬆後，槍管可以任意旋轉，假如真的因為調整該
    處讓威力大增，應該是因為本來槍管的進氣孔與洩氣裝置的
    出氣孔並沒有完全對準，這樣會影響進氣量，自然會影響威
    力，把它調整為完全對正就會是最大的威力值；一般而言，
    槍枝設計上不會將槍管設計成可以旋轉調整，這會影響槍枝
    穩定度，也會有危險，萬一槍管沒固定好，可能在射擊過程
    鬆脫，在空氣槍的效果就是洩氣，通常要調整威力的話，槍
    枝上會有特別的旋鈕，調整進氣的壓力或氣量，或是彈簧有
    個刻度可以轉變鬆緊，但本案3枝空氣槍，伊從外觀檢視都
    看不出可以旋鈕調整，也沒有發現這3枝槍可以調整，伊之
    前鑑定時會知道那是固定槍管螺絲，也是因為另案的當事人
    向員警表示可以經由旋轉槍管，影響進氣與出氣的流暢程度
    ，如果送鑑時沒有特別註明，就是原樣鑑定；偵7504影卷第
    42頁的相片，應該只是一個氣壓計，照理來說只會顯示氣瓶
    的壓力值，沒有調整威力的功能，偵7504影卷第43頁是裝彈
    空間，裝入墊片會增加彈簧的位置，但伊沒有實際去調整這
    些位置；伊在另案鑑定時，調整槍管方式就是以螺絲起子鬆
    掉螺絲後，以手旋轉槍管，從槍管後端以肉眼觀看，有大致
    對上後鎖上螺絲試射，測試好幾次後看哪次有完全對上等語
    （見原審卷二第27至30頁），可見本案空氣槍於外觀上並無
    明顯可調整彈簧、進氣壓力或進氣量之旋鈕，鑑定人乃基於
    前案之鑑定經驗，方知悉旋鬆螺絲、槍管對準後可調整威力
    ，堪認顯非一般人可自外觀輕易得知上揭調整方式。故檢察
    官逕以李志浩調整時並無困難，遽指被告所辯尚需特殊工具
    等語即有不實，稍嫌武斷。至證人李志浩初於警詢時雖稱：
    伊有告知被告有關伊購買槍枝的店家所教導調整上開3枝空
    氣槍威力的方式云云（見偵7504影卷第23頁）；旋於檢察官
    事務官詢問時改稱：當時空氣槍買回來，大部分是看youtub
    e教導如何操作，店家也會講基本操作，伊沒有比被告會多
    少，就是一起看互相研究云云（見臺灣臺北地方檢察署108
    年度偵續字第184號卷【下稱偵續卷】第54至55頁）；繼於
    偵查中則稱：伊賣扣案之空氣槍給被告時，有在店裡與被告
    一起看youtube介紹如何調整，也有一起嘗試如何調整，被
    告確實有練習調整云云（見偵續卷第75至76頁）；嗣於109
    年4月10日原審時改稱：伊有告知被告本案空氣槍如何使用
    或調整，但不知道是否正確，被告沒有在伊面前調過，伊自
    己不是很懂怎麼調整成更大焦耳，也沒有辦法教被告，店家
    說ATAMAN槍調整方式是板機上方螺絲鬆開轉一下就好，用一
    般六角工具就可以，伊印象中有轉給被告看，但沒有放子彈
    試射，只聽得出來聲音比較大，店家告知伊REX槍調整方式
    為把瓶子頭打開、螺絲轉掉就好，過程只要2秒，伊有告知
    被告，但沒有測試給被告看，KALIBRGUN槍調整方式則是將
    店家給伊的彈簧放入即可，伊有告知被告，但沒有把彈簧放
    進去就直接交給被告云云（見原審卷一第386至388頁、第39
    1至392頁）；另於109年5月25原審時更改稱：伊都僅有口頭
    講調整空氣槍威力手法，伊自己也不是很熟，只是將店家講
    的轉述，沒有在被告面前操作過，被告也沒操作過給伊看過
    云云（見原審卷二第138頁），綜上參互勾稽，即見證人李
    志浩就其是否有與被告交流調整上開扣案3枝空氣槍威力、
    有無為被告實作展示或與被告一起嘗試操作調整等節，前後
    所述明顯不一，自難逕採，尚不足以證人李志浩上開有瑕疵
    之證述，即謂被告具備調整上開扣案3枝空氣槍威力的能力
    ，或曾實際調整本案空氣槍之威力。
  ㈤檢察官雖另以被告曾與李志浩共同前往山區打獵一節，認被
    告知悉持有上開扣案3枝空氣槍具備殺傷力云云。然證人李
    志浩初於警詢時證稱：被告拿其所持有之空氣槍射擊樹幹，
    都有射進樹幹內，伊於106年中，曾與被告一起至宜蘭山區
    打獵，伊當時持ATAMAN廠牌的空氣槍，被告則持ATAMAN槍、
    KALIBRGUN槍、REX槍輪流交替射擊，伊有打到飛鼠，被告則
    沒有打到云云（見偵卷第22頁）；次於檢察事務官詢問時證
    稱：伊與被告之前打獵時沒打中東西，但有瞄準樹幹在玩，
    有看到鉛彈卡在樹皮上云云（見偵續卷第54頁反面），繼於
    偵查中證稱：被告打獵時有用伊所販售之空氣槍射擊樹幹，
    伊有看到子彈卡在樹皮上云云（見偵續卷第76頁反面）；嗣
    於原審時改口證稱：伊與被告一起去山上打蝸牛，沒有打到
    其他小動物，只有打到樹皮，打到樹皮之狀況也沒有爬上去
    看云云（見原審卷一第385頁）。經比對證人李志浩前後證
    述，可見其就被告持扣案3枝空氣槍射擊時，究係「射入樹
    幹內」、「卡在樹皮上」或根本未靠近觀察，所述亦明顯不
    一，自難逕信。參以另證人葉怡德於原審時證稱：伊有與被
    告、被告妻子、女兒及李志浩一同前往山區；那種槍沒有辦
    法打獵物，真的很弱；空氣槍即使近距離射擊，頂多一個小
    痕跡，除非是樹幹本來就爛掉才有可能卡進去等語（見原審
    卷一第400頁），則可知扣案之空氣槍在李志浩調整前威力
    很弱，縱認證人李志浩所述扣案空氣槍可以「射進去樹幹內
    」、「子彈卡在樹皮上」、「打蝸牛」等情屬實，亦無具體
    事證可資證明其單位面積動能已達每平方公分20焦耳以上而
    具殺傷力，自無從遽為不利於被告之認定。
五、綜上所述，本案事證尚有未足，無從依檢察官所提出之各項
    證據，而達於通常一般之人均不致有所懷疑，而得確信其為
    真實之程度，自不得以此遽入人罪。此外，復查無其他積極
    、具體確切之證據足資認定被告涉有檢察官所指之未經許可
    持有具有殺傷力之空氣槍犯行，是因不能證明被告犯罪，自
    應為無罪判決之諭知。
六、原審因認被告被訴違反槍砲彈藥刀械管制條例第8條第4項之
    未經許可持有具有殺傷力之空氣槍罪，核屬不能證明，而為
    無罪之諭知，經核尚無違誤。檢察官上訴意旨略以：被告係
    先以12萬餘元及9萬元之價格，向李志浩購買扣案之ATAMAN
    槍及KALIBRGUN槍後，再以3萬元之價格，向李志浩購買扣案
    之REX槍，足見被告確實有使用過扣案之空氣槍且認品質良
    好，而非被告所稱射擊力道很弱，否則被告豈會以20餘萬元
    購買射擊力道很弱之ATAMAN槍及KALIBRGUN槍等空氣槍後，
    又向李志浩購買第三枝空氣槍，可見被告自始即知悉扣案之
    空氣槍具有殺傷力。又持有具殺傷力空氣槍之人皆明知違法
    ，卻心存僥倖，為避免所持有之空氣槍被檢驗出具有殺傷力
    ，在持有期間，慣於將槍械重要零件取下，置於其能掌控之
    地方，此從李志浩隨手在扣案之被告工具箱內尋獲相關工具
    ，並確認扣案之空氣槍均可擊發等情可徵，益見被告對於於
    空氣槍瞭解之程度遠超過一般人，否則，又豈會為規避查緝
    而自行拆開關鍵之零件云云。然查，本案上開臺北市政府警
    察局所為之鑑定報告，既無以扣案槍枝原狀、調整後狀態，
    各做測試憑為鑑定，本院即無法從中仔細比對以資參佐，尚
    難僅憑經李志浩調整後之狀態所為鑑定之結果，遽認被告持
    有扣案之3枝空氣槍在李志浩調整前即具有殺傷力，又僅以
    李志浩操作調整過程中未遇其他疑難問題，逕予推認
　　被告亦可輕易以扣案工具箱之物調整扣案槍枝之殺傷力等情
    ，業經本院剖析論駁如上（見理由欄四㈡㈣），更難僅以被告
    以20餘萬元購買射擊力道很弱之ATAMAN槍及KALIBRGUN槍等
    空氣槍後，再向李志浩購買第三枝空氣槍，臆測被告主觀上
    知悉扣案之3枝空氣槍在李志浩調整前即具有殺傷力。衡酌
    本案並無積極證據證明被告自取得扣案之3枝空氣槍起，迄
    遭警方查獲為止，曾有調整扣案3枝空氣槍為具有殺傷力或
    自行拆裝關鍵零件，基於「罪證有疑，利歸被告」法則，自
    應為被告有利之認定。 從而，本件檢察官上訴係對原審依
    職權所為之證據取捨以及心證裁量，反覆爭執，惟依檢察官
    所提出之各項證據，尚無法達於通常一般之人均不致有所懷
    疑，而得確信其為真實之程度，而不足認定被告確有未經許
    可持有具有殺傷力之空氣槍之犯行，檢察官並未進一步提出
    其他積極證據以實其說，上訴意旨所述無從推翻原審之認定
    ，其上訴難認為有理由，應予駁回。
據上論斷，應依刑事訴訟法第368條，判決如主文。
本案經檢察官林希鴻提起公訴，檢察官林淑玲提起上訴，檢察官
林黛利到庭執行職務。
中　　華　　民　　國　　109 　年　　11　　月　　17　　日
                  刑事第三庭    審判長法　官  張惠立
                                      法　官  廖怡貞
                                      法　官  張江澤
以上正本證明與原本無異。
檢察官如不服本判決，應於收受送達後20日內向本院提出上訴書
狀，惟須受刑事妥速審判法第9條限制。其未敘述上訴之理由者
，並得於提起上訴後20日內向本院補提理由書(均須按他造當事
人之人數附繕本)「切勿逕送上級法院」。
刑事妥速審判法第9條：
除前條情形外，第二審法院維持第一審所為無罪判決，提起上訴
之理由，以下列事項為限：
一、判決所適用之法令牴觸憲法。
二、判決違背司法院解釋。
三、判決違背判例。
刑事訴訟法第 377 條至第 379 條、第 393 條第 1 款之規定，
於前項案件之審理，不適用之。
                                      書記官  林明慧
中　　華　　民　　國　　109 　年　　11　　月　　17　　日

附表：                                        
編號 扣案物品名稱及數量 鑑定結果 相關卷證出處 一 空氣槍1枝（槍枝管制編號：北市鑑0000000000） 係口徑7.62mm空氣槍，為俄羅斯ATAMAN廠製M2型，槍號為307714，以釋放氣缸內氣體為發射動力（預先灌氣）（如影像1-1~1-6，見第7504號卷第41頁），經以鉛彈測試3次，其中鉛彈（直徑7.62mm、質量3.202g）最大發射速度為278.8公尺/秒，計算其動能為124.4焦耳，換算其單位面積動能為272.7焦耳/平方公分。 一、臺北市政府警察局107年北市鑑槍字第107009號鑑定書（見偵7504影卷第39至43頁） 二、臺北市政府警察局中正第二分局搜索扣押筆錄、扣押物品目錄表（見偵7504影卷第47至51頁） 二 空氣槍1枝（槍枝管制編號：北市鑑0000000000） 係口徑9mm空氣槍，為韓國EVANIX廠製REX-P型，槍號為E0616Y02731，以釋放氣缸內氣體為發射動力（預先灌氣）（如影像2-1~2-6，見第7504號卷第42頁），經以鉛彈測試3次，其中鉛彈（直徑9mm、質量5.248g）最大發射速度為201.3公尺/秒，計算其動能為106.3焦耳，換算其單位面積動能為167.0焦耳/平方公分。  三 空氣槍1枝（槍枝管制編號：北市鑑0000000000） 係口徑9mm空氣槍，為捷克KALIBRGUN廠製CRICKET型，槍號為00000000，以釋放氣缸內氣體為發射動力（預先灌氣）（如影像3-1~3-6，見第7504號卷第43頁），經以鉛彈測試3次，其中鉛彈（直徑9mm、質量5.283g）最大發射速度為228.0公尺/秒，計算其動能為137.3焦耳，換算其單位面積動能為215.8焦耳/平方公分。